【裁判字號】    98,交簡上,1
【裁判日期】    980212
【裁判案由】    過失傷害
【裁判全文】
臺灣彰化地方法院刑事判決             98年度交簡上字第1號
上  訴  人  臺灣彰化地方法院檢察署檢察官
被      告  甲○○
上列上訴人因被告過失傷害案件，不服本院北斗簡易庭九十七年
度斗交簡字第三０八號，中華民國九十七年十一月二十五日第一
審簡易判決（九十七年度偵字第八八八一號），提起上訴，本院
管轄之第二審合議庭判決如下：
    主      文
上訴駁回。
    事實及理由
一、本案經本院審理結果，認第一審判決認事用法及量刑均無不
    當，應予維持，並引用第一審判決書記載，事實、證據及理
    由（如附件）。
二、公訴人上訴意旨略以：被告甲○○因過失駕車肇事致被害人
    乙○○因此次車禍，受有肝臟撕裂傷第三級、右側腎臟損傷
    第四級、右側氣胸、右側肩胛骨骨折即右側橈骨尺骨骨折之
    傷害。又被告迄今未與告訴人達成民事和解，顯無悔意，原
    審僅判處被告有期徒刑三月，得易科罰金，實有輕縱之嫌，
    顯無法達成矯治之效果，爰提起上訴，請求改判適當之刑等
    語。
三、經查：
（一）甲○○於民國（下同）九十七年三月十四日十六時三十二
      分許，駕駛車牌號碼一八六０─ＬＮ號自用一般小客車，
      沿彰化縣溪州鄉○○村○○路由南往北行駛，行經彰化縣
      溪洲鎮○○村○○路○段二七二號前，適乙○○騎乘車牌
      號碼Ｆ九Ｃ─六九五號重型機車，沿同方向機慢車道行至
      該處，甲○○本應注意汽車在雙向四車道行駛變換車道時
      ，應讓直行車先行，並注意安全距離，而依當時天候、路
      況，並無不能注意情事，竟疏未注意讓直行車先行，並保
      持與右側機車間之安全距離，貿然變換車道右轉，二車因
      而發生擦撞，致乙○○因而人車倒地，致受有肝臟撕裂傷
      第三級、右側腎臟損傷第四級、右側氣胸、右側肩胛骨骨
      折即右側橈骨尺骨骨折之傷害。甲○○於肇事後見狀隨即
      下車察看，經路人報警處理，且於有偵查犯罪職權之機關
      尚不知何人為肇事者前，即主動向據報前往現場處理之彰
      化縣警察局北斗交通分隊員警表示其係肇事者並陳述肇事
      之經過，自首而接受裁判等事實，業據其於偵訊及本院審
      理時供承不諱，核與證人即被害人乙○○於偵訊中之證述
      情節相符，此外，復有彰化縣警察局道路交通事故調查報
      告表(一)、(二)、道路交通事故現場圖、台灣省彰化縣區
      車輛行車事故鑑定委員會意見書、童綜合醫院及中國醫藥
      大學附設醫院診斷證明書、彰化縣警察局交通警察隊北斗
      分隊道路交通事故肇事人自首情形紀錄表各一紙暨肇事現
      場照片六張在卷可資佐證。按汽車行駛雙向四車道或超過
      四車道之道路，在變換車道時，應讓直行車先行，並注意
      安全距離，道路交通安全規則第九十八條第一項第六款定
      有明文，並為駕駛人之被告所應注意，依當時天候、道路
      並無缺陷及障礙物，視距良好等情況觀之，又無不能注意
      之情事，被告駕車竟疏未注意讓直行車先行，貿然變換車
      道，致其駕駛之自用一般小客車碰撞擊乙○○之機車前車
      頭，致乙○○人車倒地跌倒，有前揭彰化縣警察局交通隊
      道路交通事故初步分析研判表、臺灣省彰化縣區車輛行車
      事故鑑定委員會九十七年九月十一日彰鑑字第０九七五六
      ０一九二六號鑑定意見書，及道路交通事故現場圖為憑，
      其對本件車禍之發生顯有過失甚明，又被害人乙○○亦無
      不能注意之情事，其斯時竟亦疏未謹慎注意車前狀況，致
      煞車不及而撞擊被告所駕駛之上開自用一般小客車並受傷
      ，為肇事次因，惟此仍無礙於被告過失責任之認定。再者
      ，被害人乙○○因本件車禍受有肝臟撕裂傷第三級、右側
      腎臟損傷第四級、右側氣胸、右側肩胛骨骨折即右側橈骨
      尺骨骨折等之傷害，被告之過失行為與被害人乙○○受傷
      間，具有相當因果關係，是以本件被告過失傷害犯行事證
      已臻明確，其犯行堪予認定。
（二）按關於刑之量定，係實體法上賦予法院得為自由裁量之事
      項，苟已斟酌刑法第五十七條各款所列情狀，而未逾越法
      定刑度，或濫用其權限，即不得任意指摘為違法，最高法
      院七十二年度臺上字第六六九六號、七十五年度臺上字第
      七Ｏ三三號判例、九十五年度臺上字第七三一五號、第七
      三六四號判決均可參照。且在同一犯罪事實與情節，如別
      無其他加重或減輕之原因，下級審法院量定之刑，亦無過
      重或失輕之不當情形，則上級審法院對下級審法院之職權
      行使，原則上應予尊重，最高法院八十五年度臺上字第二
      四四六號判決意旨亦足參照。
（三）核被告甲○○所為，係犯刑法第二百八十四條第一項前段
      之過失傷害罪，原審依據刑事訴訟法第四百五十四條第二
      項詳細記載認定之犯罪事實、證據及應適用之法條，顯已
      審酌被告之過失傷害犯行，對被害人等所造成之危險及損
      害，而為量刑，又被告於本院第二審亦坦白承認其犯行，
      則原審依被告之個別情況、犯後態度等一切情狀，依其職
      權行使，於法定刑度內量處被告有期徒刑三月，並諭知得
      易科罰金之折算標準，難謂原審有何違法失當之處，揆諸
      上旨，本院自當予以尊重。綜上所述，檢察官前揭上訴理
      由指稱原審量刑輕縱云云，提起上訴，請求撤銷改判為無
      理由，應予駁回。
據上論斷，應依刑事訴訟法第四百五十五條之一第一項、第三項
、第三百六十四條、第三百七十三條、第三百六十八條，判決如
主文。
本案經檢察官謝雨青到庭執行職務。
中    華    民    國    98    年    2     月     12    日
                  刑事第一庭    審判長法  官   葉榮郎
                                      法  官   紀佳良
                                      法  官   廖政勝
以上正本證明與原本無異。
本件不得上訴。
中    華    民    國    98    年    2     月     12    日
                                      書記官   謝鈴玉


司法院資訊處製作；財團法人民間司法改革基金會備份。
